臺灣臺北地方法院刑事判決　　　　　　　 96年度訴字第883號
公　訴　人　臺灣臺北地方法院檢察署檢察官
被　　　告　甲○○
　　　　　　　　　　（另案於臺灣臺北監獄執行中）
上列被告因毒品危害防制條例案件，經檢察官提起公訴（九十六
年度毒偵字第一五八七號），因被告於準備程序中就犯罪事實為
有罪之陳述，經本院合議庭裁定由受命法官獨任進行簡式審判程
序審理，本院判決如下：
    主    文
甲○○施用第一級毒品，累犯，處有期徒刑拾月。又施用第二級
毒品，累犯，處有期徒刑肆月。應執行刑有期徒刑壹年。
    犯罪事實
一、甲○○前於民國八十九年間，因施用第一級毒品案件，經本
    院以八十九年度毒聲字第九三九號裁定送勒戒處所施以觀察
    、勒戒後，認有繼續施用毒品傾向，再以八十九年度毒聲字
    第一一三五號裁定令入戒治處所施以強制戒治後，經本院以
    八十九年度毒聲字第二三三七號裁定停止戒治，所餘期間付
    保護管束，復於保護管束期間，再因施用毒品犯行，經本院
    以九十年度毒聲字第一七四號裁定撤銷停止戒治，至九十年
    十二月十八日強制戒治執行完畢，由臺灣臺北地方法院檢察
    署檢察官於九十一年一月九日以九十一年度戒毒偵字第一一
    號為不起訴處分確定。又於九十二年間、九十三年間，因施
    用第一級毒品違反毒品危害防制條例案件，經本院分別以九
    十三年度訴字第一○五九號判處有期徒刑八月、九十四年度
    訴字第二三○號判處有期徒刑九月確定，二案接續執行，於
    九十五年一月二十七日縮短刑期假釋，至九十五年四月二十
    四日假釋期滿，未經撤銷假釋，其未執行之部分以已執行論
    。猶不知悔改，於強制戒治執行完畢後五年內，先有前開施
    用毒品之行為，再於前開施用毒品之行為後，分別基於施用
    第一級毒品海洛因及第二級毒品安非他命（起訴書誤載為甲
    基安非他命，應予更正）之犯意，在九十六年三月十八日，
    在其位於臺北市○○區○○街十八號三樓之住處，以將第一
    級毒品海洛因置入針筒注射（未扣案）之方式，施用第一級
    毒品海洛因；並以將第二級毒品安非他命置於玻璃球（未扣
    案）加熱之方式，施用第二級毒品安非他命。
二、案經內政部警政署刑事警察署移送臺灣臺北地方法院檢察署
    檢察官偵查起訴。
    理    由
一、訊據被告甲○○對於上揭犯罪事實均坦承不諱（見本院九十
    六年六月二十九日審判筆錄第二頁），被告經警查獲時，由
    其身上所採集之尿液，經送往具有專門鑑定尿液中有無毒品
    成分之臺灣尖端先進生技醫藥股份有限公司鑑定結果，確均
    呈現安非他命及鴉片類之陽性反應，此有該公司所出具濫用
    藥物檢驗報告一份在卷可稽（見臺灣臺北地方法院檢察署九
    十六年度毒偵字第一五八七號卷第二十二頁），足認被告於
    本院審理中出於任意性之自白與事實相符，從而本件事證明
    確，被告犯行已堪認定。
二、被告前於八十九年間，即因施用第一級毒品案件，經本院以
    八十九年度毒聲字第九三九號裁定送勒戒處所施以觀察、勒
    戒後，認有繼續施用毒品傾向，再以八十九年度毒聲字第一
    一三五號裁定令入戒治處所施以強制戒治後，復經本院以八
    十九年度毒聲字第二三三七號裁定停止戒治，復於保護管束
    期間再施用毒品犯行，經本院以九十年度毒聲字第一七四號
    裁定撤銷停止戒治，於九十年十二月十八日強制戒治執行完
    畢，由臺北地方法院檢察署檢察官於九十一年一月九日以九
    十一年度戒毒偵字第一一號為不起訴處分確定乙節，有臺灣
    高等法院被告前案紀錄表在卷可稽，是被告前已經完畢觀察
    勒戒、強制戒治之療程，而其於該強制戒治療程結束後五年
    內，於九十二年間、九十三年間，因施用第一級毒品違反毒
    品危害防制條例案件，經本院分別以九十三年度訴字第一○
    五九號判處有期徒刑八月、九十四年度訴字第二三○號判處
    有期徒刑九月確定，二案接續執行，於九十五年一月二十七
    日縮短刑期假釋，至九十五年四月二十四日假釋期滿，未經
    撤銷假釋，其未執行之部分以已執行論，有臺灣高等法院被
    告前案紀錄表一份在卷可稽，是其既於強制戒治執行完畢後
    仍有施用毒品之行為，核其所為，係違反毒品危害防制條例
    第十條第一項之施用第一級毒品罪及同條第二項之施用第二
    級毒品罪，其施用海洛因及安非他命前後分別持有海洛因及
    安非他命之低度行為，應分別為施用海洛因及安非他命之高
    度行為所吸收，不另論罪。被告有上述經判處有期徒刑執行
    完畢之前科，其於受徒刑之執行完畢後五年內，再犯本件有
    期徒刑以上之罪，為累犯，應依刑法第四十七條第一項加重
    其刑。爰審酌被告犯後坦承犯行而態度良好及其他一切情狀
    ，分別量處如主文所示之刑，並定其應執行之刑，以示懲儆
    。
據上論斷，應依刑事訴訟法第二百七十三條之一第一項、第二百
九十九條第一項前段，毒品危害防制條例第十條第一項、第二項
，刑法第十一條前段、第四十七條第一項、第五十一條第五款，
判決如主文。
本案經檢察官王志超到庭執行職務
中　　華　　民　　國　　96　　年　　7 　　月　　13　　日
                  刑事第七庭法  官  吳冠霆
以上正本證明與原本無異。
如不服本判決，應於判決送達後10日內向本院提出上訴狀（應抄
附繕本）。告訴人或被害人如對於本判決不服者，應具備理由請
求檢察官上訴，其上訴期間之計算係以檢察官收受判決正本之日
期為準。
                            書記官  廖純瑜
中　　華　　民　　國　　96　　年　　7 　　月　　13　　日
附錄法條：
毒品危害防制條例第10條
施用第一級毒品者，處 6 月以上 5 年以下有期徒刑。
施用第二級毒品者，處 3 年以下有期徒刑。
